【裁判字號】    95,訴,1945
【裁判日期】    950811
【裁判案由】    毒品危害防制條例
【裁判全文】
臺灣高雄地方法院刑事判決              95年度訴字第1945號
公  訴  人  臺灣高雄地方法院檢察署檢察官
被      告  涂宏仁
上列被告違反毒品危害防制條例案件，經檢察官提起公訴（95年
度毒偵字第3686號），被告為有罪之陳述，本院適用簡式審判程
序，判決如下：
    主  文
涂宏仁施用第一級毒品，累犯，處有期徒刑玖月。扣案之第一級
毒品海洛因壹小包 (淨重零點零伍公克，空包裝重零點貳參公克
)， 沒收銷燬之。
    事  實
一、涂宏仁前因施用毒品案件，經法院裁定強制戒治並送執行，
    嗣經裁定停止強制戒治出監，所餘期間付保護管束，並於民
    國92年3 月14日保護管束期滿未經撤銷保護管束，視為執行
    完畢。詎其仍不知悔改，於上開強制戒治執行完畢後5 年內
    ，竟仍基於施用第一級毒品海洛因之犯意，於95年4 月13日
    凌晨4 、5 點左右，在高雄市○鎮區鎮○街31號之住處，將
    海洛因摻入香煙方式施用海洛因1 次；嗣於95年4 月13日5
    時30分許，在高雄市○鎮區鎮○路與鎮州路口，為警查獲並
    扣得其所有供其施用之海洛因1 小包 (淨重0.05公克，空包
    裝重0.23公克)， 始知悉上情。
二、案經高雄市政府警察局移送台灣高雄地方法院檢察署檢察官
    偵查起訴。
    理    由
壹、程序部分
    被告涂宏仁所犯係死刑、無期徒刑、最輕本刑為3 年以上有
    期徒刑以外之罪，其於準備程序就前揭被訴事實為有罪之陳
    述，經受命法官告知簡式審判程序之旨，並聽取其與公訴人
    之意見後，本院合議庭認無不得或不宜改依簡式審判程序進
    行之處，爰依刑事訴訟法第273 條之1 第1 項、第284 條之
    1 ，裁定本件由受命法官獨任進行簡式審判程序，合先敘明
    。
貳、實體部分
一、上揭事實，業據被告於本院審理中坦承不諱，且其警方查獲
    時所採集之尿液，經送檢驗結果，均呈第一級毒品海洛因代
    謝後嗎啡之陽性反應，此有尿液採證代碼對照表、濫用藥物
    尿液檢驗報告各1 份在卷可憑；而其中海洛因施用入人體後
    ，迅速水解轉變成嗎啡，再循嗎啡之代謝途徑，排出體外，
    已據行政院衛生署藥物食品檢驗局81藥檢壹字第0064 31 號
    函說明綦詳。另被告所有扣案如附表一所示疑似海洛因粉末
    1 小包，經送法務部調查局鑑定結果，確為第一級毒品海洛
    因無訛，此有該局鑑定通知書各1 紙在卷可佐（參本院卷第
    22頁）。足認被告上開自白確與事實相符，洵堪採信。
二、被告前因施用毒品案件，令入戒治處所施以強制戒治，嗣經
    裁定停止戒治後釋放，所餘期間付保護管束，於92年3 月14
    日保護管束期滿未經撤銷假釋，視為執行完畢等情，有臺灣
    高雄地方法院檢察署刑案資料查註紀錄表及臺灣高等法院被
    告前案紀錄表各1 份可參，被告於強制戒治執行完畢釋放後
    5 年內，復犯本件施用第1 級毒品之罪行，事證明確，核符
    毒品危害防制條例第23條第2 項規定，依法應予論科。
三、海洛因為毒品危害防制條例第2 條第2 項第1 款所稱之第一
    級毒品，核被告施用海洛因之行為，係犯該條例第10條第1
    項之施用第一級毒品罪。被告持有海洛因後，進而施用，其
    持有之低度行為，應為施用之高度行為所吸收，不另論罪。
    查被告曾因施用毒品案件，經法院分別判刑，且先後定應執
    行刑為有期徒刑5 年、3 年7 月確定，經接續執行後，於85
    年間假釋出獄，至90年4 月18日假釋期滿未經撤銷假釋，視
    為執行完畢，有台灣高等法院被告前案紀錄表1 份在卷可稽
    ，其受有期徒刑執行完畢，5 年內故意再犯本件有期徒刑以
    上之罪，為累犯，應依修正前刑法第47條規定，加重其刑(
    累犯之規定，雖有修正，然於被告並無有利不利，應逕依修
    正前法處理，詳如附表所示)。 爰審酌被告有上述前科，品
    性不佳，及曾因施用毒品，經強制戒治處分執行完畢釋放後
    ，仍不知悔改警惕，猶繼續施用毒品，暨犯後坦承犯行，與
    施用毒品為自戕行為及對社會危害性等一切情狀，量處如主
    文所示之刑，以資懲儆。
五、末按查獲之第一、二級毒品及專供製造或施用第一、二級毒
    品之器具，不問屬於犯人與否，均沒收銷燬之，毒品危害防
    制條例第18條第1 項前段定有明文。經查：扣案之疑似海洛
    因粉末1 小包，經鑑定結果確含第一級毒品海洛因之成分 (
    淨重如事實欄所示)， 又空包裝袋（淨重亦如事實欄所示）
    經鑑定結果，內含極微量第一級毒品海洛因殘留而無法析離
    ，有法務部調查局前開鑑定通知書1 紙在卷可佐，亦應視同
    毒品，自應依毒品危害防制條例第18條第1 項前段之規定，
    不問屬於犯人與否，均宣告沒收銷燬之。
六、檢察官起訴書所載之犯罪時間、地點、方法，或係有誤、或
    漏未記載，均更正、補充如事實欄所示。附此敘明。
七、據上論斷：依刑事訴訟法第299 條第1 項前段、第273 條之
    1 第1 項前段，毒品危害防制條例第10條第1 項、第18條第
    1 項前段，刑法第2 條第1 項、第11條、修正前刑法 (下同
    ) 第47條，判決如主文。
八、如不服本判決，應自判決送達之翌日起10日內，向本院提出
    上訴狀。
本案經檢察官李門騫到庭執行職務。
中    華    民    國     95     年    8     月  11   日
                  刑事第十三庭  法  官  張金柱
以上正本證明與原本無異。
如不服本判決，應於收受送達後10日內向本院提出上訴書狀。
（須附繕本）
中    華    民    國    95    年    8     月    14    日
                                書記官  蘇  豫
附錄本案論罪科刑之法條
毒品危害防制條例第10條施用第一級毒品者，處六月以上五年以
下有期徒刑。
施用第二級毒品者，處三年以下有期徒刑。
┌──────────────────────────────────────────────────┐
│附表：新舊法比較表                                                                                  │
├──────┬─────────────┬─────────────┬───────┬───────┤
│相關變更    │行為時法（下稱舊法）之內容│裁判時法（下稱新法）之內容│比  較  理  由│說  明        │
├──────┼─────────────┼─────────────┼───────┼───────┤
│累犯        │修正前刑法第47條：「受有期│修正後刑法第47條第1 項：「│              │不論依修正前之│
│            │徒刑之執行完畢，或受無期徒│受徒刑之執行完畢，或一部之│              │刑法47條，或修│
│            │刑或有期徒刑一部之執行而赦│執行而赦免後，五年以內故意│              │正後刑法47條第│
│            │免後，五年以內再犯有期徒刑│再犯有期徒刑以上之罪者，為│              │1 項，均構成累│
│            │以上之罪者，為累犯，加重本│累犯，加重本刑至二分之一。│              │犯，應逕依修正│
│            │刑至二分之一。」。        │」                        │              │前刑法第47 條 │
│            │                          │                          │              │處理          │
├──────┼─────────────┼─────────────┼───────┼───────┤
│整體比│行為│施用第一級毒品者，處6個月以上3年以下有期徒刑。                        │並無有利、不利│
│較結果│時法│                                                                      │問題          │
│      │    │                                                                      │              │
│      ├──┼───────────────────────────────────┤              │
│      │裁判│同上（毒品危害防制條例第10條第1 項，並未修正）。                      │              │
│      │時法│                                                                      │              │
└───┴──┴───────────────────────────────────┴───────┘


司法院資訊處製作；財團法人民間司法改革基金會備份。
